臺灣板橋地方法院交通事件裁定　　　　　　　　　　　九十三年度交聲字第三四號
　　原處分機關　臺北市交通事件裁決所
　　異　議　人
　　即受處分人　甲○○
右列受處分人因違反道路交通管理處罰條例案件，對於臺北市交通事件裁決所於民國
九十二年十二月八日所為之處分（原處分案號：北市裁三字第二二－ＡＸＸ０三一七
五八號），聲明異議，本院裁定如左：
    主  文
異議駁回。
    理  由
一、原處分意旨略以：異議人即受處分人甲○○於民國九十二年八月二十一日十七時
    ，在臺北市○○路九號前，騎乘ＢＶＭ－一０九號普通重型機車，因未注意車前
    狀況，致撞上違規併排停車之自小客車左後車尾，致該機車之附載人陳雅婷受有
    右手臂擦傷之輕傷，經臺北市政府警察局交通警察大隊第四組警員逕行舉發違規
    ，而依違反道路交通管理處罰條例第六十一條第三項規定裁處吊扣駕駛執照三個
    月，並註明逾期不繳納之處分。
二、聲明異議意旨略以：異議人即受處分人甲○○主張伊是因為車號ＢＦ－五０八八
    號自小客車併排停車，且阻擋半邊路面又未閃燈號，始致異議人閃躲不及撞到該
    車左後車燈，係因該車嚴重違規，而異議人又非從正後面撞及，故應追究該併排
    停車為肇事禍首，且本件附載人陳雅婷是異議人之姪女，僅是受驚嚇及右臂輕傷
    而已，並不構成致人受傷云云。
三、按汽車行駛時，駕駛人應注意車前狀況及兩車併行之間隔，並隨時採取必要之安
    全措施，道路交通安全規則第九十四條第三項定有明文。又汽車駕駛人，駕駛汽
    車違反道路交通安全規則，因而肇事致人受傷者，吊扣其駕駛執照三個月至六個
    月，道路交通管理處罰條例第六十一條第三項亦有規定，且汽車肇事致人受輕微
    表皮刮傷或擦傷者，仍應依有關規定處罰一節，亦有交通部七十八年交路字第０
    二四０六０號函示可稽。
四、經查，本件異議人於九十二年八月二十一日十七時許，在臺北市○○路九號前，
    騎乘ＢＶＭ－一０九號普通重型機車，因未注意車前狀況，致撞上違規併排停車
    之自小客車左後車尾，致該機車之附載人受有右手臂擦傷之輕傷之違規事實，業
    經臺北市政府警察局交通警察大隊審核當時相關事故處理資料分析研判屬實，並
    經臺北市政府警察局交通警察大隊依道路交通管理處罰條例第六十一條第三項逕
    行舉發，嗣異議人向處罰機關陳述意見（申訴）後，處罰機關仍認本件違規屬實
    ，而由臺北市交通事件裁決所於九十二年十二月八日以北市裁三字第裁二二－Ａ
    ＸＸ０三一七五八號裁決書（簡稱裁決書）裁處異議人「吊扣駕駛執照三個月」
    等情，有採證照片四張、道路交通事故現場圖、分析研判表、補充資料表、談話
    紀錄表、臺北市政府警察局交通警察大隊受理交通違規事件調查表、臺北市政府
    警察局交通警察大隊九十二年十二月三日北市警交大四字第０九二六七四三七四
    ００號函、臺北市政府警察局北市警交大字第ＡＸＸ０三一七五八號舉發違反道
    路交通管理事件通知單、前揭裁決書、臺北市交通事件裁決所九十二年十二月八
    日北市裁一字第０九二四四八五九一００號函及臺北市交通事件裁決所受理民眾
    交通違規申訴紀錄表各一紙在卷可稽。矧依上開卷附資料觀之，參以異議人復自
    承案發當時係因閃避不及始撞到併排停於該處之自小客車左後車燈等語，足見異
    議人確有疏未注意車前狀況，並隨時採取必要安全措施之情事，有違上開道路交
    通安全規則之規定甚明，再參酌異議人對於其所附載之人因而受有右手臂擦傷之
    傷害一節並不爭執，是異議人有違反道路交通安全規則規定，因而肇事致人受傷
    之違規行為已甚明確，異議人上開辯解，尚無足採。原處分機關據以爰引前揭規
    定，裁處如前述，依照上開說明，並無不合，應予維持。本件異議為無理由，應
    予駁回。
五、據上論斷，應依道路交通案件處理辦法第十九條，裁定如主文。
中      華      民      國    九十三    年      一      月     十九     日
                                臺灣板橋地方法院交通法庭
                                    法  官  黃  若  美
右正本證明與原本無異
如不服本裁定應於送達後五日內向本院提出抗告狀
                                    書記官  曹  秋  冬
中      華      民      國    九十三    年      一      月     十九     日
